【裁判字號】    92,台上,3514
【裁判日期】    920626
【裁判案由】    偽造有價證券
【裁判全文】
最高法院刑事判決                              九十二年度台上字第三五一四號
    上  訴  人  甲○○
    選任辯護人  沈銀和律師
右上訴人因偽造有價證券案件，不服台灣高等法院中華民國九十二年三月十八日第二
審更審判決（九十一年度上更(一)字第九二八號，起訴案號：台灣桃園地方法院檢察署
八十七年度偵字第一七０五七號），提起上訴，本院判決如左：
    主  文
上訴駁回。
    理  由
按刑事訴訟法第三百七十七條規定：上訴於第三審法院，非以判決違背法令為理由，
不得為之。是提起第三審上訴，應以原判決違背法令為理由，係屬法定要件。且必須
依據卷內資料為具體之指摘，並足據以辨認原判決已具備違背法令之形式，始屬相當
。本件原判決撤銷第一審關於偽造有價證券部分之科刑判決，改判論處上訴人甲○○
連續意圖供行使之用，而偽造有價證券罪刑，已敘明所憑證據及認定理由。對於上訴
人否認有何偽造有價證券犯行。辯稱：伊有得告訴人熊春燕之授權才簽發支票，應非
偽造有價證券云云，認尚無足採，並已依據卷內證據資料，詳加指駁。且敘明刑事訴
訟法雖明定法院不得就未經起訴之犯罪審判，但其事實如已為起訴書所敘明，則起訴
法條縱有疏漏，法院亦得就起訴之行為，而為判決。本件起訴書已記載上訴人任意簽
發三張支票（即原判決附表編號(三)、(四)、(五)所示之支票）。既指任意，當係指上訴人
逾越授權，則起訴書已就上訴人偽造有價證券之犯行起訴，不因告訴人未於告訴狀指
明上訴人偽造有價證券或檢察官未於起訴書引用刑法第二百零一條第一項之法條，即
認定檢察官未就上訴人偽造有價證券之犯行起訴。又上訴人逾越授權簽發如原判決附
表編號(一)、(二)部分之犯行，雖起訴書未敘及，惟此二部分與已起訴部分有連續犯關係
，屬裁判上一罪，應為起訴效力所及，法院自得一併審判。所為合法之事實認定，俱
有卷內證據資料足憑，從形式上觀察，並無違背法令之情形存在。上訴意旨置原判決
上開明確論斷於不顧，仍執其在原審所辯陳詞，並引用本院前發回意旨指偽造有價證
券部分，是否經檢察官提起公訴，尚非無疑，應為不受理之判決，就原判決理由已說
明之事項，指其有不適用法則之違法，核與法律規定得為上訴第三審理由，不相適合
。至上訴意旨另指本院前發回意旨(二)指原判決（指原審更審前）所論述三張支票，是
否與論罪科刑部分，具有一罪關係，即詐欺與偽造有價證券間，是否具有裁判上一罪
關係，原判決論列錯誤，有刑事訴訟法第三百七十八條前段判決不適用法則之違法一
節。查本院前發回意旨(二)所指係原審更審前之判決僅就上訴人所簽發之原判決附表編
號(三)、(四)、(五)三張支票部分論罪科刑，而依華南商業銀行中壢分行民國八十八年十一
月十九日華壢存字第二七０號函附之告訴人熊春燕存款帳戶明細表載明之原判決附表
編號(一)、(二)支票，原審更審前之判決，既認上訴人成立偽造有價證券罪責，並未就此
部分與上述論罪部分（係指原判決附表編號(三)、(四)、(五)），是否具有裁判上一罪之關
係，加以審認說明，自有可議。而非指詐欺與偽造有價證券間，是否有裁判上一罪之
關係，此有本院九十一年度台上字第六一六七號判決在卷足稽。上訴意旨顯非依據卷
內資料執以指摘之適法上訴第三審理由。綜上說明，應認其上訴為違背法律上之程式
，予以駁回。
據上論結，應依刑事訴訟法第三百九十五條前段，判決如主文。
中      華      民      國    九十二    年      六      月    二十六    日
                              最高法院刑事第二庭
                                  審判長法官  陳  錫  奎
                                        法官  洪  清  江
                                        法官  李  伯  道
                                        法官  陳  世  淙
                                        法官  洪  佳  濱
      右正本證明與原本無異
                                              書  記  官
中      華      民      國    九十二    年      七      月      二      日


司法院資訊處製作；財團法人民間司法改革基金會備份。
